臺灣臺南地方法院刑事判決
111年度易字第740號
公  訴  人  臺灣臺南地方檢察署檢察官
被      告  林慶星


上列被告因竊盜案件，經檢察官提起公訴（111年度偵字第14277
號），被告於本院準備程序就被訴事實為有罪之陳述，本院裁定
改依簡式程序審理，判決如下：
    主  文
林慶星犯侵入住宅竊盜罪，處有期徒刑柒月。
    犯 罪 事 實 及 理 由
一、程序部分：本件被告林慶星所犯為死刑、無期徒刑、最輕本
    刑為3年以上有期徒刑以外之罪，被告於準備程序就被訴事
    實為有罪之陳述，經本院告以簡式審判程序之旨，並聽取公
    訴人、被告之意見後，依刑事訴訟法第273條之1第1項規定
    ，經本院裁定由受命法官獨任改行簡式審判程序。又依同法
    第273之2之規定，本件簡式審判程序之證據調查，不受同法
    第159條第1項、第161條之2、第161條之3、第163條之1及第
    164條至第170條規定之限制，並得依同法第310條之2準用第
    454條之規定製作略式判決書，合先敘明。
二、本件犯罪事實及證據，除於：㈠犯罪事實欄第6行關於「晚間
    8時許」變更為「下午2時15分許」；第9行「金戒子2枚、金
    墜飾2件及金項鍊1條」之後補充「現金新臺幣(下同)3200元
    」(其中金戒子1枚、金墜飾1件及金項鍊1條均已發還告訴人
    」；㈡證據部分補充「被告林慶星於本院之自白」、「本院
    公務電話紀錄、被告轉帳予告訴人之資料」外，餘均引用附
    件檢察官起訴書所載。
三、論罪科刑：
　(一)核被告林慶星所為，係犯刑法第321條第1項第1款侵入住
      宅竊盜罪。公訴意旨雖未敘及被告行竊之物品包含現金32
      00元，惟被告當日行竊之物，確有包含現金3200元一情，
      業據被告及告訴人一致供述在卷，則被告竊得之物包含32
      00元之事實自堪認定，而此部分事實與檢察官原起訴部分
      ，為事實上一罪關係，本院自應一併審理，附此敘明。
　(二)公訴意旨固謂被告於本案為累犯，應依刑法第47條第1項
      規定加重其刑，惟檢察官未就被告應依累犯規定加重其刑
      之事項為主張並具體指出證明方法，且被告前揭執行完畢
      之前案與本案之犯罪類型不同，罪質迥異，故參酌司法院
      釋字第775號解釋及最高法院110年度臺上大字第5660號刑
      事裁定意旨，無從據以加重其刑，附此敘明。
　(三)爰審酌被告林慶星正值壯年，不思循正當途徑獲取生活所需，隨機侵入他人住宅行竊，對民眾財產安全及社會治安造成重大危害，所為均應予相當程度之非難；竊取之財物價值；自始坦承犯行，歸還部分竊得物品，且已與告訴人成立和解，願意賠償告訴人4萬元，已給付2萬元(見本院卷第27、69、71頁所附公務電話紀錄【告訴人表示已收到2萬元賠償金額】及被告轉帳予告訴人之資料)，態度良好，尚有悔意；復考量被告自陳之學識、經歷、家庭及生活經濟狀況等一切情狀，量處如主文所示之刑。　　
四、沒收部分：
　(一)被告林慶星竊得之物，其中金戒子1枚、金墜飾1件、金項
      鍊1條業已交與警方查扣並發還告訴人等情，有贓物認領
      保管單1份在卷可參，是此部分犯罪所得已實際返還告訴
      人，自不予宣告沒收。
　(二)被告林慶星竊得且未歸還之金戒子1枚、金墜飾1件、現金
      3200元，固均屬被告之犯罪所得，本應依現行刑法第38條
      之1第1項、第3項之規定，予以宣告沒收，於全部或一部
      不能沒收或不宜執行沒收時，追徵其價額，惟考量被告業
      已與告訴人成立和解，已賠償告訴人2萬元，其餘2萬元另
      行以分期給付之方式賠償告訴人所受之損害，有前揭公務
      電話紀錄在卷可憑，若沒收被告上開犯罪所得，將使被告
      承受過度之不利益，顯屬過苛，是依現行刑法第38條之2
      第2項之規定，爰不予宣告沒收。　
據上論斷，應依刑事訴訟法第284條之1、第273條之1第1項、第2
99條第1項前段、第310條之2、第454條第2項，刑法第321條第1
項第1款，刑法施行法第1條之1第1項，判決如主文。
本案經檢察官許家彰提起公訴，檢察官白覲毓到庭執行職務。　
中　　華　　民　　國　　111 　年　　11　　月　　23　　日
　　　　　　　刑事第十二庭    法　官　 莊玉熙
以上正本證明與原本無異
如不服本判決應於收受本判後20日內向本院提出上訴書狀，並應
敘述具體理由。其未敘述上訴理由者，應於上訴期間屆滿後20日
內向本院補提理由書狀（均須按他造當事人之人數附繕本）「切
勿逕送上級法院」。
  　　　　　　　　　　　　　  書記官　 陳昱潔
中　　華　　民　　國　　111 　年　　11　　月　　25　　日
附錄本判決論罪法條
中華民國刑法第321條
犯前條第1項、第2項之罪而有下列情形之一者，處6月以上5年以
下有期徒刑，得併科50萬元以下罰金：
一、侵入住宅或有人居住之建築物、船艦或隱匿其內而犯之。

附件：　　　　
      臺灣臺南地方檢察署檢察官起訴書　
                                    111年度偵字第14277號
　　被　　　告　林慶星　男　39歲（民國00年00月00日生）
　　　　　　　　　　　　住嘉義縣○○鄉○○路000號
　　　　　　　　　　　　國民身分證統一編號：Z000000000號
上列被告因竊盜案件，業經偵查終結，認應提起公訴，茲將犯罪
事實及證據並所犯法條分敘如下：
　　　　　犯罪事實
一、林慶星前因公共危險及傷害案件，分別臺灣嘉義地方法院（
    下稱嘉義地院）分別以109年度嘉交簡字第1270號、110年度
    嘉簡字第87號判決有期徒刑3月、4月確定，嗣經嘉義地院以
    110年度聲字第427號裁定定應執行刑6月確定，於民國110年
    10月26日執行完畢出監，具仍不知悔改，於111年4月29日晚
    間8時許，意圖為自己不法所有，基於竊盜之犯意，至陳禹
    帆位在臺南市○○區○○路○段000巷00弄00號之住處，未經陳禹
    帆之同意，持放置於上址窗台下之備用鑰匙無故進入陳禹帆
    住處內，徒手竊取金戒子2枚、金墜飾2件及金項鍊1條，得
    手後旋即離開現場，嗣經陳禹帆報警經警調閱監視錄影畫面
    而查悉上情。
二、案經陳禹帆訴由臺南市政府警察局第三分局報告偵辦。
　　　　證據並所犯法條
一、上揭犯罪事實，業據被告林慶星坦承不諱，核與告訴人陳禹
    帆指訴情節相符，並有臺南市政府警察局第三分局扣押筆錄
    、扣押物品目錄表、贓物認領保管單及監視器影像翻攝照片
    等在卷可稽，被告犯嫌堪以認定。
二、核被告所為，係犯刑法第321條第1項第1款之侵入住宅竊盜
    罪嫌。被告前有如事實欄所載之犯罪科刑及執行情形，有刑
    案資料查註紀錄表在卷可參，其於有期徒刑執行完畢後，5
    年以內故意再犯本件有期徒刑以上之罪，為累犯，請依大法
    官解釋釋字第775號解釋之意旨，審酌是否加重其刑。又就
    被告上開犯罪所得，除已歸還告訴人之部分外，請依刑法第
    38條之1第1項、第3項之規定，宣告沒收，並於全部或一部
    不能沒收或不宜執行沒收時，追徵其價額。
三、依刑事訴訟法第251條第1項提起公訴。
　　此　　致
臺灣臺南地方法院
中　　華　　民　　國　 111　　年　   6  　月    14    日
                            檢察官     許 家 彰
本件證明與原本無異　　　　　　　　　　　　　　　　　　　
中　　華　　民　　國　 111　　年　   6　　月　  17　  日
                            書記官     王 寅 政 
附錄本案所犯法條全文:
中華民國刑法第321條
犯前條第 1 項、第 2 項之罪而有下列情形之一者，處 6 月以
上 5 年以下有期徒刑，得併科 50 萬元以下罰金：
一、侵入住宅或有人居住之建築物、船艦或隱匿其內而犯之。
二、毀越門窗、牆垣或其他安全設備而犯之。
三、攜帶兇器而犯之。
四、結夥三人以上而犯之。
五、乘火災、水災或其他災害之際而犯之。
六、在車站、港埠、航空站或其他供水、陸、空公眾運輸之舟、
    車、航空機內而犯之。
前項之未遂犯罰之。